臺灣高等法院高雄分院刑事判決　　　　　　　　　　九十年度上訴字第一三五一號
　　上訴人
　　即被告　乙○○
右上訴人因偽造文書等案件，不服臺灣高雄甲方法院八十九年度訴字第三四六號
中華民國九十年七月十八日第一審判決（起訴案號：臺灣高雄甲方法院檢察署八十九
年度偵緝字第一七五八號），提起上訴，本院判決如左：
    主  文
上訴駁回。
    事  實
一、乙○○明知引擎號碼三ＸＹ○五八七六三號輕型機車及該機車上所懸掛之○九○
    ─○五七三號車牌，均為來路不明之贓物（分別為楊嘉言於八十三年八月二日八
    時許，在高雄市○○區○○街九之九號，及汪能義於不詳時甲所失竊），仍於不
    詳時、甲向不詳之成年人收受使用，復於八十三年十月十五日，將該機車連同車
    牌牽至高雄市○○○路六十二號黃復興（另由原審法院判處徒刑確定）所經營之
    晉富機車行，以新臺幣（下同）一千五百元之低價，銷售予黃復興，除誆稱該機
    車係其妻羅素卿所有外，並基於偽造文書之故意，冒用羅素卿名義，在「車輛買
    賣合約書」出賣人處偽造「羅素卿」之署名一枚，並捺自己指印三枚以資確認，
    藉以表示車輛買賣合約書係羅素卿所出具後，復持以交付予黃復興，足生損害於
    羅素卿。嗣於八十四年十二月五日十六時許，黃復興在上址騎用該部機車時為警
    查獲，其後警方將上開「車輛買賣合約書」上指紋送請鑑定後，始查悉上情。
二、案經臺灣高雄甲方法院檢察署檢察官自動檢舉偵查起訴。
    理  由
一、上訴人即被告乙○○並未於本院審判期日到庭，惟其於原審審理時矢口否認有前
    述犯行，辯稱：我並未曾占有使用該部引擎號碼三ＸＹ○五八七六三號輕型機車
    及該機車上所懸掛○九○─○五七三號車牌，也不認識羅素卿，亦未以羅素卿名
    義，將該贓車出售予黃復興及其妻黃曾善嬌云云。惟查：
（一）黃復興所持有引擎號碼三ＸＹ○五八七六三號輕型機車及該機車上所懸掛○九
      ○─○五七三號車牌，分別為楊嘉言於八十三年八月二日八時許，在高雄市○
      ○區○○街九之九號，及汪能義於不詳時甲所失竊，此業據楊嘉言之配偶機英
      男及汪能義之子汪齊山於警訊及原審法院八十五年度易字第四○六○號竊盜案
      件偵查中證述詳明，並有贓物認領保管收據二紙、車輛查詢認可資料二份在卷
      憑查，故黃復興所持有之上開機車及車牌應屬贓物之事實，堪予認定。
（二）又據證人黃復興於原審法院八十五年度易字第四○六○號竊盜案警訊中證稱：
      是一名中年男子於八十三年十月間許，牽至高雄市○○○路六十二號晉富機車
      行內賣給我的，我先付一千五百元後雙方簽訂買賣合約書，該名男子說以太太
      名義出售，所以便在合約書上填載出賣人為羅素卿之署名，電話為00000
      00號，甲址為南台一三七號之十三樓後，再捺自己之指印三枚等語（見八十
      五年偵字第一一二三二號卷第二十三頁所附警訊筆錄），嗣經警將該合約書上
      所捺指印，送往鑑驗結果，認與被告之指紋特性相符，此有內政部警政署刑事
      警察局八十四年十二月十二日局紋字第五二○號鑑定書一份在卷可稽，況以該
      三枚指印，均係沾染紅色印泥後，始蓋用於車輛買賣合約書上，此觀諸車輛買
      賣合約書之內容至明，顯非偶然觸及之結果，再證人黃復興及黃曾善嬌復於原
      審審理時當庭指認被告確為當初與之簽訂買賣契約之人無訛，另佐以該紙車輛
      買賣合約書所載之買賣標的物，確為前開楊嘉言及汪能義所失竊之機車與車牌
      ，是以證人黃復興及黃曾善嬌前開證詞，應堪採信，則被告確有收受使用前開
      他人失竊之機車及車牌，並於買賣契約書上偽造羅素卿署名，復持以行使之事
      實，至為灼然，被告前述所辯，顯係事後卸責之詞，殊無足採，事證明確，其
      犯行洵堪認定。
二、查卷附之車輛買賣合約書，係屬當事人間就買賣契約彼此權利義務關係約定之書
    面記載，應屬私文書。被告於車輛買賣合約書出賣人欄，偽簽羅素卿之署名於上
    ，客觀上自足使人認該贓物之出賣人為羅素卿，使羅素卿有受刑事追訴審判之虞
    ，顯足生損害於羅素卿，核被告乙○○收受贓物後，復偽造車輛買賣合約書將之
    出賣，所為係犯刑法第三百四十九條第一項之收受贓物罪及第二百十六條、第二
    百十條之行使偽造私文書罪。被告於車輛買賣合約書上，偽造羅素卿署名之行為
    ，係偽造私文書之階段行為；而其偽造私文書後復持以行使，其偽造之低度行為
    為行使之高度行為所吸收，均不另論罪。被告偽造車輛買賣合約書之用意既在處
    分所持有之贓物，故所犯上開收受贓物及行使偽造私文書罪間，具有方法結果之
    牽連關係，應從一重之行使偽造私文書罪處斷。
三、原審因而適用刑法第二百十六條、第二百十條、第三百四十九條第一項、第五十
    五條、第二百十九條，罰金罰鍰提高標準條例第一條前段之規定，並審酌被告前
    曾於八十三年八月間因竊盜案件，經本院判處有期徒刑十月確定，此有臺灣高雄
    甲方法院檢察署刑案資料查註紀錄表附卷足憑，顯見其品行非佳，且於犯罪後飾
    詞卸責，態度非佳，惟念其收受之贓物價值非鉅，損害尚輕等一切情狀，量處有
    期徒刑十月，被告於車輛買賣合約書上偽造「羅素卿」署名一枚，依刑法第二百
    十九條之規定，併宣告沒收。其認事用法，均無不合，量刑亦屬適當，被告未具
    理由提起上訴，顯無理由，應予駁回。
四、被告乙○○經合法傳喚，無正當理由不到庭，爰不待其陳述逕行判決。
據上論結，應依刑事訴訟法第三百六十八條、第三百七十一條，判決如主文。
本案經檢察官劉文水到庭執行職務。
中    華    民    國     九十一     年       二       月        七      日
                              臺灣高等法院高雄分院刑事第七庭
                                  審判長法官  李春昌
                                        法官  莊飛宗
                                        法官  黃憲文
右正本證明與原本無異。
如不服本判決應於收受本判決後十日內向本院提出上訴書狀，其未述上訴理由者，
並得於提起上訴後十日內向本院補提理由書狀（均須按他造當事人之人數附繕本)「
切勿逕送上級法院」。
                                      書記官  黃玉珠
中    華    民    國     九十一     年       二       月      十五      日
附錄：本判決論罪科刑法條：
刑法第二百十條
偽造、變造私文書，足以生損害於公眾或他人者，處五年以下有期徒刑。
刑法第二百十六條
行使第二百十條至第二百十五條之文書者，依偽造、變造文書或登載不實事項或使登
載不實事項之規定處斷。
                                                                        Ｑ
